# 现金流量表-收到母公司的往来款

提问人：主力中坚 时间：2013-01-30 16:01:51
子公司S是母公司P的全资子公司，S收到P的一笔往来款，然后用于支付工地出让金，那这笔往来款在编制现金流量表的时候是属于什么性质呢？个人认为是属于“其他筹资活动收到的现金”，大家有什么意见呢

回答人：chenyiwei
本版面上今天刚讨论过类似问题，你可以看一下。如果金额较大、期限较长，用途较为明确的，则作为筹资活动现金流量较为合适。